# 为其他公司开发系统所支付的费用

提问人：qshzhyd 时间：2021-12-09 20:48:08
A公司需要与B公司开展业务合作，合作的前提是B公司要进行系统开发以实现业务对接。B公司不愿意花钱进行系统开发，A公司要出钱给B公司，由B公司进行系统开发。
想问一下：这种情形A公司如何处理？是作费用还是作资产？谢谢。

回答人：chenyiwei
这是A依据合同约定支付给合作方的初始费用。A应谨慎评估这项支出能否通过合作项目的收益予以收回。如果可以收回的，可确认为长期待摊费用，在合作期限内采用系统、合理的方法摊销计入营业成本；反之应直接费用化处理。